臺灣高雄地方法院民事判決　　　　　　 100年度簡上字第96號
上　訴　人　黃瓊甘
訴訟代理人　黃琦雅
被上訴人　　亞洲聯合大樓管理委員會
法定代理人　陳君聖
上列當事人間請求給付管理費事件，上訴人對於民國100年1月4
日本院高雄簡易庭99年度雄簡字第1741號第一審判決提起上訴，
本院於100年6月1日言詞辯論終結，判決如下：
  主  文
上訴駁回。
第二審訴訟費用由上訴人負擔。
  事實及理由
一、被上訴人主張：上訴人自民國94年2月起至97年4月止，為坐
    落高雄市前金區○○○路145號12樓之1及同棟147號12樓之4
    建物（下稱系爭建物）之所有權人，並為「亞洲聯合大樓」
    之區分所有權人，因上訴人將系爭建物裝潢隔間為20餘間套
    房出租予他人使用，係以出租為營業之商業行為，依94年度
    區分所有權人會議之決議內容，應收取每月每坪新臺幣（下
    同）65元之管理費，上訴人每月應繳管理費16,920元，惟上
    訴人自95年10月起至96年12月止，僅繳納每月11,714元之管
    理費（以每月每坪45元計算），每月缺繳5,206元，共缺繳
    15 個月，故上訴人積欠管理費共78,090元（計算式：5,206
    元×15月），被上訴人曾以存證信函催告上訴人給付上開缺
    繳之管理費，惟迄今未為給付等語，為此提起本件訴訟等語
    。並於原審聲明：上訴人應給付被上訴人78,090元及自97年
    1 月10日起至清償日止，按週年利率5 ％計算之利息。
二、上訴人於原審未於言詞辯論期日到場，亦未提出準備書狀為
    任何聲明或陳述。
三、原審審理結果，認被上訴人之訴為有理由，為上訴人全部勝
    訴之判決，上訴人不服原審判決，提起上訴，並於本院陳稱
    ：系爭建物在上訴人購買之時已被隔成22間套房，隔間並非
    上訴人所為；且前任屋主亦將系爭建物出租，被上訴人僅收
    取每坪45元之管理費，上訴人目前使用系爭建物方式與前屋
    主同，管理費應以每坪45元計算等語，並於本院聲明：(一)原
    判決廢棄；(二)被上訴人在第一審之訴駁回。被上訴人則於本
    院陳稱：前任屋主當時已將系爭建物棄置不用，故係以空屋
    計費，而94年2月22日至94年6月，上訴人當時還在裝修，被
    上訴人同意以1坪40元計算，但94年度區分所有權人會議就
    已經決議上訴人間隔多套房出租為商業行為，每坪應以65元
    計費，惟上訴人自95年10月起，逕自短繳管理費，自應補足
    95年10月起至96年12月積欠之管理費78,090元等語，並於本
    院聲明：上訴駁回。
四、兩造不爭執事項：
（一）上訴人自94年2月至97年4月，為系爭建物之所有人，將系
      爭建物裝潢為20餘間套房出租予他人使用。
（二）若系爭建物管理費以一坪45元計算，上訴人每月應繳納之
      管理費為11,714元；若以一坪65元計算，則上訴人每月應
      繳納管理費16,920元。
（三）95年1月至95年9月間，上訴人每月繳納之管理費為16,920
      元。
（四）95年10月至96年12月間，上訴人每月繳納之管理費為11,
      714元。
（五）97年1月至97年10月間，上訴人每月繳納之管理費為11,71
      4元。
五、本件爭點為：
    上訴人出租套房之行為，是否為亞洲聯合大樓管理委員會章
    程及住戶規約所約定之商業行為？其每月應繳納之管理費一
    坪為多少元？被上訴人主張上訴人應繳納95年10月至96年12
    月止短繳之78,090元管理費，有無理由？
六、本件得心證之理由：
（一）系爭大樓管委會章程及住戶管理規約第14條規定：「...
      單位以坪數單位計算，住戶每坪新臺幣40元...商家、辦
      公室每坪新臺幣60元...」，95年度區分所有權人會議議
      決管理費收取辦法：「住宅使用戶，每坪每月管理費45元
      ；公司行號使用戶，每坪每月管理費65元...」；而上訴
      人自94年2月至97年4月，為系爭建物之所有人，將系爭建
      物裝潢為20餘間套房出租予他人使用，自95年10月至96年
      12月間，上訴人每月繳納之管理費係以一坪45元計算之
      11,714元等情，為兩造所不爭執，並有建物登記謄本、系
      爭大樓管委會章程及住戶規約等件附卷可稽，上情堪可認
      定。
（二）按「公寓大廈應設置公共基金，其來源如下：一、起造人
      就公寓大廈領得使用執照一年內之管理維護事項，應按工
      程造價一定比例或金額提列。二、區分所有權人依區分所
      有權人會議決議繳納。三、本基金之孳息。四、其他收入
      ...公共基金應設專戶儲存，並由管理負責人或管理委員
      會負責管理。其運用應依區分所有權人會議之決議為之。
      」公寓大廈管理條例第18條第1、3項定有明文，是區分所
      有權人會議對其繳納方式自有議決之權限。上訴人雖辯稱
      ：其出租套房行為並不符合規約、區分所有權人會議中所
      定之「商家、辦公室」或「公司行號使用戶」定義，其管
      理費應以每坪45元計算云云，惟被上訴人於本院提出系爭
      大樓94年12月31日94年度第二次區分所有權人會議決議，
      其中載有：「...住戶管理規約第14條所指之住戶，係指
      以住家為主要用途，而未以營業、未間隔多數套房出租之
      大廈住戶；商家、辦公室皆係指以營業為主要用途之區分
      所有權人，間隔多數套房出租之住戶亦包含在內。本項決
      議案自95年元月份起實施。」等語（見本院卷第37頁），
      足見上訴人間隔多間套房出租之情形已提交區分所有權會
      議討論，議決結果認其不符規約內「住戶」之定義，應以
      每坪65元計費，上訴人辯稱：其不是以商號名義營業，而
      係以個人名義出租套房，不屬商家云云，自屬無據，即不
      足採。
（三）按區分所有權人或住戶積欠應繳納之公共基金或應分擔或
      其他應負擔之費用已逾2期或達相當金額，經定相當期間
      催告仍不給付者，管理負責人或管理委員會得訴請法院命
      其給付應繳之金額及遲延利息，公寓大廈管理條例第21條
      定有明文。而系爭建物管理費一坪若以65元計算，則上訴
      人每月應繳納管理費16,920元一情，為上訴人所不爭執，
      是上訴人自95年10月起至96年12止，每月僅繳納11,714元
      ，共短繳78,090元，被上訴人依上開條文請求上訴人給付
      上開金額，即屬有據，應予准許。
七、綜上所述，被上訴人本於公寓大廈管理條例第21條規定，請
    求上訴人給付78,090元及自97年1月10日起至清償日止，按
    週年利率5％計算之利息，為有理由，應予准許。原審因而
    判命上訴人如數給付，並以本件係依簡易訴訟程序所為上訴
    人敗訴之判決，依民事訴訟法第389 條第1 項第3 款規定，
    依職權宣告假執行，於法並無違誤，應予維持。上訴人不服
    原審判決，猶執陳詞，提起本件上訴，為無理由，應予駁回
    。
八、據上論結，本件上訴為無理由，依民事訴訟法第436 條之1
    第3項 、第449 條第1 項、第78條，判決如主文。
中    華    民    國    100    年    6    月    15    日
                  民事鳳山分庭  審判長法  官  楊富強
                                      法  官  何悅芳
                                      法  官  張琬如
以上正本係照原本作成。
本判決不得上訴。
中    華    民    國   100    年    6     月    15    日
                                      書記官  劉國偉